# 试生产阶段废品成本的财务处理

提问人：zhongxudon 时间：2022-09-19 08:31:06
陈版主，您好，请教个问题，谢谢!!
A板材生产企业，正常生产情况下，废品率为5%，即生产出 100 件产品，有 5 个废品，成本分摊时，由 95 件合格品分摊全部生产成本。但在生产车间试车阶段，废品率较高，废品率有可能达到60%，即生产出 100 件产品，有 60 个废品。按照《企业会计准则解释第 15 号》， 40 个合格产品的销售收入应计入营业收入。请问成本应该如何分摊？第一种理解是 40 个合格产品分摊全部投入的成本， 60 个废品不分摊成本？第二种理解是所有投入的成本在合格品和废品之间分摊，其中 40 个合格品的成本计入营业成本， 60 个废品的成本计入生产车间（固定资产）的成本？请问哪一种理解正确，谢谢

回答人：chenyiwei
一般理解，试生产产出的可以对外销售的合格品的成本仅包含正常量产条件下为生产这些合格产品的必要耗费（不含该设备的折旧）。
对于超出正常量产条件下废品率的废品损失不计入试生产产品成本，而应考虑其是否属于使得固定资产达到预定可使用状态所需发生的必要、合理支出。如果是，则可以计入在建工程成本；
如果不是，则直接费用化处理。

提问人：zhongxudon 时间：2022-09-20 11:44:14
陈版主，您好，如何理解“是否属于使得固定资产达到预定可使用状态所需发生的必要、合理支出”中的“必要、合理支出”，如果不试生产固定资产就没有调试完成，就不能达到量产，是否可以理解成这种试生产都是“必要、合理支出”呢？对于“必要、合理支出”能否帮举个例子，谢谢！！

回答人：chenyiwei
调试过程中的意外损失或浪费不能计入成本，应费用化处理。